臺灣基隆地方法院刑事判決　
111年度易字第106號
公  訴  人  臺灣基隆地方檢察署檢察官
被      告  朱晨宇


上列被告因竊盜案件，經檢察官提起公訴（110年度偵字第8467
號），本院判決如下：
    主    文
朱晨宇犯侵入住宅竊盜罪，處有期徒刑陸月，如易科罰金，以新
臺幣壹仟元折算壹日。
    犯罪事實
一、朱晨宇意圖為自己不法之所有，基於竊盜之犯意，於民國11
    0年11月23日7時24分，自未關妥之大門，侵入蔡淑敏位於基
    隆市○○區○○路000號之住處，徒手竊取蔡淑敏所有之零錢罐1
    個（內有零錢新臺幣〈下同〉300元），得手後離去。嗣蔡淑
    敏發現遭竊後調閱監視器畫面，並報警處理，經警循線查獲
    上情。
二、案經蔡淑敏訴由基隆市警察局第三分局報告臺灣基隆地方檢
    察署檢察官偵查起訴。
    理    由
一、證據能力
    本判決以下所引用之證據，公訴人及被告朱晨宇於本案言詞
    辯論終結前，均未爭執其證據能力，本院審酌該等證據作成
    或取得之狀況，並無非法或不當取證之情事，且無顯不可信
    之情況，復經本院於審判期日就上開證據依法進行調查、辯
    論，自均具有證據能力。
二、上揭犯罪事實，業據被告於警詢、偵訊、本院訊問及審理時
    坦承不諱，並據證人即告訴人蔡淑敏於警詢證述屬實，此外
    復有監視器攝得畫面翻拍照片、現場照片附卷可稽（偵查卷
    第23至27頁），足認被告之自白與事實相符，堪以採信。本
    案事證明確，被告犯行洵堪認定，應依法論科。
三、論罪科刑
  ㈠核被告所為，係犯刑法第321條第1項第1款之侵入住宅竊盜罪
    。
  ㈡公訴人雖主張被告構成累犯，然並未具體指出及提出證明方
    法，依最高法院110年度台上大字第5660號大法庭裁定意旨
    ，爰不論被告以累犯，然將被告可能構成累犯之前科、素行
    資料，列為刑法第57條第5款所定「犯罪行為人之品行」之
    審酌事項，以對被告所應負擔之罪責予以充分評價。
　㈢爰審酌被告為圖己利而竊取他人財物，顯然欠缺尊重他人財
    產權之觀念，應予非難；又審酌其前雖因施用第二級毒品案
    件，經本院分別以108年度基簡字第1120號判決判處有期徒
    刑2月確定，108年度基簡字第1554號判決判處有期徒刑3月
    確定，前開2案所處之罪刑，嗣經本院以109年度聲字第32
    5號裁定合併定應執行有期徒刑4月確定，於109年7月6日易
    科罰金執行完畢，有臺灣高等法院被告前案紀錄表在卷可查
    ，然罪質與本案不同，難認其具有特別惡性及對刑罰反應力
    薄弱；兼衡其犯後坦承犯行，並與告訴人達成和解且賠償完
    畢，告訴人並表示願意原諒被告給予被告自新機會，有和解
    書、本院電話紀錄表存卷可考（本院卷第367、369頁）；再
    衡之被告竊得財物之價值，及其犯罪之動機、目的、手段，
    暨其自述教育程度高職肄業、家境貧窮、未婚、無子女（本
    院卷第364頁）等一切情狀，量處如主文所示之刑，並諭知
    易科罰金之折算標準，以資懲儆。
四、被告竊得之零錢罐與現金300元，固為其本案犯罪所得，然
    其業以17000元與告訴人達成和解並賠償完畢，有和解書、
    本院電話紀錄表在卷可按（本院卷第367、369頁），而與實
    際發還告訴人無異，依刑法第38條之1第5項規定，不予宣告
    沒收或追徵其犯罪所得。
據上論斷，應依刑事訴訟法第284條之1、第299條第1項前段，判
決如主文。
本案經檢察官陳怡龍、陳淑玲提起公訴，檢察官林姿妤到庭執行
職務。
中　　華　　民　　國　　111 　年　　6 　　月　　23　　日
                  刑事第六庭    法　官　曾淑婷
以上正本證明與原本無異。         
如不服本判決應於收受送達後20日內向本院提出上訴書狀，並應
敘述具體理由；其未敘述上訴理由者，應於上訴期間屆滿後20日
內向本院補提理由書（均須按他造當事人之人數附繕本）「切勿
逕送上級法院」。　　　　　　　　　
中　　華　　民　　國　　111 　年　　6 　　月　　23　　日
                                書記官  陳胤竹
附錄法條：
中華民國刑法第321條
犯前條第1項、第2項之罪而有下列情形之一者，處6月以上5年以
下有期徒刑，得併科50萬元以下罰金：
一、侵入住宅或有人居住之建築物、船艦或隱匿其內而犯之。
二、毀越門窗、牆垣或其他安全設備而犯之。
三、攜帶兇器而犯之。
四、結夥三人以上而犯之。
五、乘火災、水災或其他災害之際而犯之。
六、在車站、港埠、航空站或其他供水、陸、空公眾運輸之舟、
    車、航空機內而犯之。
前項之未遂犯罰之。